

# HABILIDADES HARD SKILL

- HTML;
- CSS;
- JavaScript;
- Jest;
- Vitest:
- Redux;
- Axios;
- Angular;
- Bootstrap;
- React;
- React Router;
- Styled Components;
- Context-API;
- TypeScript;
- C#;
- .NET:
- ASP.NET;
- SQL;
- PostgreSQL;
- DBeaver;
- Procolo HTTP;
- Node.js;
- Express.js;
- Prisma;
- Swagger;
- Git;
- GitHub;
- NPM.

### HABILIDADES SOFT SKILL

- Comunicativo;
- Minucioso;
- Detalhista;
- Observador.

# **ELIOENAI GONÇALVES**

### DESENVOLVEDOR FULL STACK JUNIOR

(27) 99965-0188

⊠ elioenai.andrade@hotmail.com

https://github.com/elioenai-goncalves

https://www.linkedin.com/in/elioenai-goncalves-de-andrade-nascimento-dev/

Bi https://elioenai-goncalves.github.io/portfolio/

#### SOBRE

Olá! Meu nome é Elioenai, sou casado, tenho 36 anos, moro no bairro Nossa Senhora da Penha em Vila Velha, Espírito Santo. Estou me aprofundando cada vez mais na programação e tenho muito a somar e aprender com minhas habilidades junto ao time.

#### **OBJETIVO**

Quero atuar na área Full Stack, tanto para o Front End e/ou para Back End.

### **PROJETOS**

### **Projeto Ecommerce Angular**

Tecnologias utilizadas: HTML, Angular, TypeScrip, Bootstrap

Link: https://projeto-ecommerce-angular.onrender.com

Repositório: https://github.com/elioenai-goncalves/projeto-ecommerce-angular.git

### Projeto Pokedéx

Tecnologias utilizadas: HTML, CSS, JS, React

Link: https://pokedex-api-55wu.onrender.com

Repositório: https://github.com/elioenai-goncalves/pokedex.git

### **Projeto GitHub API**

Tecnologias utilizadas: HTML, CSS, JS

Link: https://fetch-github-api.onrender.com

Repositório: https://github.com/elioenai-goncalves/projeto-inicial-fetch-github-api.git

### **Projeto CSharp Editor HTML**

Tecnologias utilizadas: .NET, C#

Repositório: https://github.com/elioenai-goncalves/csharp-editor-html.git

### **Projeto Landing Page com grid**

Tecnologias utilizadas: HTML, CSS

Link: https://landing-page-com-grid.onrender.com

Repositório: https://github.com/elioenai-goncalves/landing-page-com-grid.git

### **IDIOMAS**

- Português Nativo
- Inglês Intermediário
- Espanhol Básico

# EXPERIÊNCIAS

### **Aron Corretora de Seguros LTDA**

Assistente Administrativo (Assistente Financeiro) • Mar 2021-Nov 2024

 Exercendo serviços financeiros, relatórios, emissões de notas fiscais, fechamentos de comissões para pagamentos.

### Hospital Santa Mônica LTDA

Auxiliar de Tesouraria • Out 2011-Jun 2015

 Relatórios financeiros, fechamento e abertura de caixas, recebimentos particulares hospitalares, emissões de notas fiscais físicas e eletrônicas, orçamentos e recebimentos de atendimentos, internações e procedimentos cirúrgicos, treinamentos financeiros em geral.

### D&D Home Center da Construção LTDA

Auxiliar Administrativo • Fev 2008-Mar 2011

 Relatórios de notas fiscais emitidas, relatórios de vendas, emissão e lançamento de notas fiscais, fechamentos de vendas, fechamentos de comissões, controle de estoque almoxarife, controle de ponto, suporte gerencial, suporte ao setor de fiscalização de loja, suporte ao atendimento ao cliente.

# FORMAÇÃO ACADÊMICA

### Dev Web Full Stack - Front React - Back Node.js

DevQuest - Dev em dobro • Mai 2023-Set 2024

### Ensino médio completo

E.E.E.F.M. Francelina Carneiro Setubal • Fev 2003-Dez 2006

### CURSOS E CERTIFICADOS

### Desenvolvimento SPA com Angular

Desenvolvedor.io • Out 2024

#### Iniciando com ASP.NET Core

Desenvolvedor.io • Set 2024

#### Fundamentos do C#

Balta.io • Set 2024